# 股权分置流通权的确认与商誉的关联？

提问人：junior13 时间：2012-02-27 01:05:58
2008 年之前的股改，合并报表列报为“其他非流动资产” 母公司对上市子公司确认股权分置流通权时，母公司个别报表，按照长投账面成本（已追溯调整）对应结转；在合并报表层面，如果对该子公司投资对应存在商誉，是否可以理解为相同比例的商誉也一并转入“其他非流动资产”？

回答人：chenyiwei
2008 年之前，如果对于不丧失控制权前提下购买少数股权或部分处置子公司股权是采用“混合观”（当时的专家工作组意见第 1 号中的处理方法）而不是采用解释 2 号第二条规定的实体观处理的，则在合并报表层面，对于上市子公司的流通权确认时，也应当按照所减少的持股比例相应将部分对该子公司的商誉（如有）转为“其他非流动资产”。 2008 年以后明确了此类交易应采用实体观处理，这样就不再转出商誉，同时也不再就流通权确认“其他非流动资产”，而是作为权益性交易调整资本公积。

提问人：junior13 时间：2012-02-27 02:30:00
股权分置流通权在个别表与合并报表是否可以存在差异？（ 2008 年之前的股改方案：用资本公积向流通股配股） 母公司个别表中，以账面投资成本按照缩股比例计算股权分置流通权；如果存在分步实现非同一控制下企业合并情况，合并报表时，原持股比列对应的综合收益在合并报表时转入留存收益的同时，是否需要相应调整个别报表的股权分置流通权？

回答人：chenyiwei
解释 4 号第三条下，个别报表和合并报表层面的处理是互相分离的。不会因为合并报表层面的处理而在个别报表层面要相应调整流通权。即使要调整，两个层面的调整金额也不一样。